---
title: "OWFSOMM Simulation"
author: 'Auteur : Maud Quéroué'
date: 'Dernière modification : `r format(Sys.Date(), "%d/%m/%Y")`'
output:
  html_document: default
  pdf_document: default
params:
    filename: filename
    area: area
    density_type: density_type
    amplitude: amplitude            
    wavelength: wavelength        
    nb_hotspots: nb_hotspots         
    gradient_direction: gradient_direction 
    N: N
    mean_group_size: mean_group_size
    length_transect_m: length_transect_m    
    seg_size_m: seg_size_m               
    transect_design: transect_design
    size_grid: size_grid
    key1: key1              
    g_zero1: g_zero1            
    truncation1: truncation1        
    esw1: esw1             
    key2: key2           
    g_zero2: g_zero2               
    truncation2: truncation2         
    esw2: esw2                 
    type1: type1   
    strip1: strip1             
    form_detect1: form_detect1     
    adjustment1: adjustment1      
    data_filter1: data_filter1   
    type2: type2 
    strip2: strip2                
    form_detect2: form_detect2        
    adjustment2: adjustment2        
    data_filter2: data_filter2
    n.ite: n.ite
    zone.rm: zone.rm
---

     
***

```{r, include=FALSE, result='hide'}
library(here)
library(units)
library(dplyr)
library(sf)
library(ggplot2)
library(ggspatial)
library(ggpubr)
library(Distance)
library(dsm)
library(glue)
library(sismow)
library(writexl)

```


```{r, echo = FALSE}
summary_sim <- data.frame(adjustment1 = NA,
                          adjustment2 = NA) %>%
  mutate(density_type = density_type,
         amplitude = amplitude,            
         wavelength = wavelength,        
         nb_hotspots = nb_hotspots,         
         gradient_direction  = gradient_direction, 
         N = N,
         mean_group_size = mean_group_size,
         length_transect_m = length_transect_m,    
         seg_size_m = seg_size_m,               
         transect_design = transect_design,
         size_grid = size_grid,
         key1 = key1,              
         g_zero1 = g_zero1,            
         truncation1 = truncation1,        
         esw1 = esw1,             
         key2 = key2,           
         g_zero2 = g_zero2,               
         truncation2 = truncation2,         
         esw2 = esw2,                 
         type1 = type1,   
         strip1 = strip1,             
         form_detect1 = form_detect1,     
         adjustment1 = adjustment1,      
         data_filter1 = data_filter1,   
         type2 = type2, 
         strip2 = strip2,                
         form_detect2 = form_detect2,        
         adjustment2 = adjustment2,        
         data_filter2 = data_filter2,
         n.ite = n.ite,
         zone.rm = zone.rm)
```


#### Density map    

- **Density type** : `r density_type`
- **Nombre d'individus** : `r N`
- **Taille de groupe moyenne** : `r mean_group_size`
- **Amplitude** (seulement pour les densités de type `random`, `gradient`) : `r amplitude`              
- **Longueur d'onde** (seulement pour les densités de type `random`, `gradient`) : `r wavelength`
- **Nombre de hotspots** (oseulement pour les densités de type `random`) : `r nb_hotspots`
- **Direction du gradient** (seulement pour les densités de type `gradient`) : `r gradient_direction`   

```{r, fig.width=12, fig.height=6, echo  = FALSE, warning = FALSE}

set.seed(123)

shape <- area %>%
  st_transform(crs =  2154)

map <- simulate_density(shape_obj = shape,
                        density_type = "random",
                        amplitude = amplitude,
                        wavelength = wavelength,
                        nb_hotspots = nb_hotspots,
                        gradient_direction = gradient_direction,
                        grid_size = size_grid) %>%
  mutate(density_x = N/sum(density) * density)


ggplot() +
  geom_sf(data = map, aes(fill = density_x)) +
  scale_fill_gradientn(limits = c(0, max(map$density_x)), colours=c("#04395e", "#99c1de", "#368f8b","#70a288","#dab785","#d5896f", "#ff8c61","#bf4342")) +
  labs(fill = 'Abundance') +
  theme(panel.background = element_rect(fill = "white"),
        panel.grid.major = element_line(colour = "#EDEDE9"),
        text = element_text(size = 20))

rm(shape)

```


***

#### Effort d'échantillonnage

- **Longueur totale des transects** : `r length_transect_m/1000` km
- **Taille des segments** : `r seg_size_m/1000` km
- **Type de transects** : `r transect_design`


```{r, fig.width=12, fig.height=6, echo  = FALSE, warning = FALSE}

transects <- simulate_transects(shape_obj = map,
                                design = transect_design,
                                line_length = length_transect_m ,
                                segmentize = TRUE,
                                seg_length = seg_size_m) %>%
  filter(st_geometry_type(geometry) == "LINESTRING")

ggplot() +
  geom_sf(data = map, fill = "#CDDAFD", color = "#CDDAFD") +
  geom_sf(data = transects, color = "black") +
  labs(caption = paste("Transect length = ", sum(transects$effort)/1000, "km", sep = " ")) +
  theme(panel.background = element_rect(fill = "white"),
        panel.grid.major = element_line(colour = "#EDEDE9"),
        text = element_text(size = 20))

```


***
#### Processus de détection méthode 1 

- **Fonction de detection** : `r key1`    
- **Probabilité de détection** : `r g_zero1`    
- **Truncation** : `r truncation1` 
- **ESW** (seulement pour les analyses de `distance sampling`) : `r esw1` 

\
\

**Probabilité de détection** 

```{r, fig.width=12, fig.height=6, echo  = FALSE, warning = FALSE}
set.seed(NULL)

ind1 <- simulate_ind(map_obj = map, 
                    mean_group_size = mean_group_size, 
                    N = N)

obs1 <- simulate_obs(ind_obj = ind1,
                    transect_obj = transects,
                    key = key1,
                    g_zero = g_zero1,
                    truncation = truncation1,
                    esw = esw1)

ggplot(data = obs1, aes(y = proba, x = distance)) + 
  geom_point(shape = 20, color = "#496A81", size = 3) +
  xlim(0,500) +
  ylab("Probabilité de détection") +
  xlab("Distance au transect") +
  theme(panel.background = element_rect(fill = "white"),
        panel.grid.major = element_line(colour = "#EDEDE9"),
        text = element_text(size = 15))
```

\
\

**Individus détectés**

```{r, fig.width=12, fig.height=6, echo  = FALSE, warning = FALSE}
ggplot() +
  geom_sf(data = map, fill = "#CDDAFD", color = "#CDDAFD") +
  geom_sf(data = transects, color = "black") +
  xlab("") +
  ylab("") +
  geom_point(data=obs1[obs1$detected==0,], aes(x=x, y=y), shape=20, color="#051923") +
  geom_point(data=obs1[obs1$detected==1,], aes(x=x, y=y), shape=21, size = 2, fill="#EE6C4D") +
  labs(caption = paste("Sightings = ", sum(obs1$detected), "\n", "Total individuals in the area =", sum(obs1$size), sep = " ")) +
  theme(panel.background = element_rect(fill = "white"),
        panel.grid.major = element_line(colour = "#EDEDE9"),
        text = element_text(size = 20))

```


***

#### Processus de détection méthode 2

- **Fonction de detection** : `r key2`    
- **Probabilité de détection** : `r g_zero2`    
- **Truncation** : `r truncation2` 
- **ESW** (seulement pour les analyses de `distance sampling`) : `r esw2` 

\
\

**Probabilité de détection** 

```{r, fig.width=12, fig.height=6, echo  = FALSE, warning = FALSE}
ind2 <- simulate_ind(map_obj = map, 
                    mean_group_size = mean_group_size, 
                    N = N)


obs2 <- simulate_obs(ind_obj = ind2,
                    transect_obj = transects,
                    key = key2,
                    g_zero = g_zero2,
                    truncation = truncation2,
                    esw = esw2)

ggplot(data = obs2, aes(y = proba, x = distance)) + 
  geom_point(shape = 20, color = "#496A81", size = 3) +
  xlim(0,500) +
  ylab("Probabilité de détection") +
  xlab("Distance au transect") +
  theme(panel.background = element_rect(fill = "white"),
        panel.grid.major = element_line(colour = "#EDEDE9"),
        text = element_text(size = 15))
```

\
\

**Individus détectés**

```{r, fig.width=12, fig.height=6, echo  = FALSE, warning = FALSE}
ggplot() +
  geom_sf(data = map, fill = "#CDDAFD", color = "#CDDAFD") +
  geom_sf(data = transects, color = "black") +
  geom_point(data=obs2[obs2$detected==0,], aes(x=x, y=y), shape=20, color="#051923") +
  geom_point(data=obs2[obs2$detected==1,], aes(x=x, y=y), shape=21, size = 2, fill="#EE6C4D") +
  xlab("") +
  ylab("") +
  labs(caption = paste("Sightings = ", sum(obs2$detected), sep = " ")) +
  theme(legend.position = "none",
        panel.background = element_rect(fill = "white"),
        panel.grid.major = element_line(colour = "#EDEDE9"),
        text = element_text(size = 20))

```

***

#### Analyse méthode 1

- **Type d'analyse** : `r type1` 
- **Taille strip** (seulement pour les analyse de `strip transect`) : `r strip1`
- **Forme de la fonction de détection** (seulement pour les analyses de `distance sampling`) : `r form_detect1` 
- **Ajustement de la fonction de détection** (seulement pour les analyses de `distance sampling`) : `r adjustment1`
- **Pourcentage d'observation supprimées** (seulement pour les analyses de `distance sampling`) : `r data_filter1` 

#### Analyse méthode 2

- **Type d'analyse** : `r type2` 
- **Taille strip** (seulement pour les analyses de `strip transect`) : `r strip2`
- **Forme de la fonction de détection** (seulement pour les analyses de `distance sampling`) : `r form_detect2` 
- **Ajustement de la fonction de détection** (seulement pour les analyses de `distance sampling`) : `r adjustment2`
- **Pourcentage d'observation supprimées** (seulement pour les analyses de `distance sampling`) : `r data_filter2` 

#### Calcul du facteur d'intercalibration
- **Nombre d'itérations** : `r n.ite`
- **Pourcentage de zone supprimée** : `r zone.rm` %



***

\
\


## Analyse

*** 

\
\


```{r, echo = FALSE, warning = FALSE, message = FALSE}

# Préparation des fichiers pour analyses

obs1 <- obs1 %>%
  filter(detected == 1) %>%
  st_as_sf(coords = c("x", "y"), remove = FALSE) %>% 
  st_sf(crs = 2154) %>%
  rename(object = object_ID)  %>%
  rename(Sample.Label = seg_ID)


obs2 <- obs2 %>%
  filter(detected == 1) %>%
  st_as_sf(coords = c("x", "y"), remove = FALSE) %>% 
  st_sf(crs = 2154) %>%
  rename(object = object_ID)  %>%
  rename(Sample.Label = seg_ID)


segs <- transects %>%
  rename(Sample.Label = seg_ID) %>%
  rename(Effort = effort)   %>%
  mutate(geometry2 = geometry) %>%
  st_centroid() %>%
  mutate(x = st_coordinates(.)[,1],
         y = st_coordinates(.)[,2]) %>%
  drop_units() %>%
  st_drop_geometry() %>%
  rename(geometry = geometry2) %>%
  st_sf() %>%
  filter(Effort > 0)


# grille de prédiction 
grid_pred <- map %>%
  st_transform(2154) %>%
  mutate(area = st_area(.)) %>%
  st_centroid() %>%
  mutate(x = st_coordinates(.)[,1],
         y = st_coordinates(.)[,2]) %>%
  drop_units() %>%
  mutate(geometry = map$geometry) %>%
  select(x, y, area, geometry) %>%
  filter(area != 0)


grid_int <- grid_pred %>%
  st_transform(2154) %>%
  st_union()

bbox <- st_bbox(grid_int)
xsim <- runif((n.ite * 4), bbox[1], bbox[3])
ysim <- runif((n.ite * 4), bbox[2], bbox[4])

area_grid_int <- st_area(grid_int)

# trouver la taille de buffer à supprimer !

ray_buffer <- sqrt((area_grid_int * (zone.rm + 0.05) / pi)) %>%
  drop_units()

buffer <- data.frame(x = xsim,
                     y = ysim) %>%
  st_as_sf(coords = c("x","y"), remove = FALSE) %>%
  st_sf(crs = 2154) %>%
  st_transform(2154) %>%
  st_intersection(grid_int) %>%
  st_buffer(ray_buffer) %>%
  mutate(area_buffer_in =  st_area(st_intersection(geometry, grid_int))) %>%
  mutate(p.buffer = area_buffer_in / area_grid_int) %>%
  drop_units() %>%
  filter(p.buffer > zone.rm) %>%
  slice(1:n.ite)

rm(area_grid_int, ray_buffer, grid_int)

```


#### Observations

```{r, fig.width=40, fig.height=7, echo  = FALSE}


p_obs1 <- ggplot() +   
  geom_sf(data = map,  fill = "#CDDAFD", color = "#CDDAFD") +
  geom_sf(data = transects, color = "#5e6c74") +
  geom_point(data = obs1, aes(x=x, y=y, size = size) , shape=21, fill="#EE6C4D") +
  annotation_scale(location = "bl", width_hint = 0.4, text_cex = 2) +
  labs(caption = paste("Sightings = ", nrow(obs1), "\n", "Nb individuals = ", sum(obs1$size), sep = " ")) +
  theme(panel.grid = element_line(colour = "transparent"),
        axis.text = element_text(size = 30),
        axis.title.x = element_blank(),
        axis.title.y = element_blank(),
        panel.background = element_rect(fill = "white"),
        text = element_text(size = 50),
        panel.grid.major = element_line(colour = "#EDEDE9"))




p_obs2 <- ggplot() +   
  geom_sf(data = map,  fill = "#CDDAFD", color = "#CDDAFD") +
  geom_sf(data = transects, color = "#5e6c74") +
  geom_point(data = obs2, aes(x=x, y=y, size = size) , shape=21, fill="#EE6C4D") +
  annotation_north_arrow(location = "tr",
                         which_north = "true",
                         height = unit(1.5, "cm"),
                         width = unit(1.5, "cm"),
                         pad_x = unit(0.2, "cm"),
                         pad_y = unit(0.1, "cm"),
                         style = north_arrow_fancy_orienteering) +
  labs(caption = paste("Sightings = ", nrow(obs2), "\n", "Nb individuals = ", sum(obs2$size), sep = " ")) +
  theme(panel.grid = element_line(colour = "transparent"),
        axis.text = element_text(size = 30),
        axis.title.x = element_blank(),
        axis.title.y = element_blank(),
        panel.background = element_rect(fill = "white"),
        text = element_text(size = 50),
        legend.position = "none",
        panel.grid.major = element_line(colour = "#EDEDE9"))

legend <- get_legend(p_obs1)

p_obs1 <- p_obs1 + theme(legend.position = "none")
p_obs2 <- p_obs2 + theme(legend.position = "none")

# Create grid
ggarrange(p_obs1,p_obs2,legend,
          labels = c("Méthode 1", "Méthode 2", ""),
          common.legend = F, nrow = 1,
          vjust = 0, hjust = 0.3,
          widths = c(1,1,0.5),
          label.x = c(0.5,0.5),
          label.y = c(0.95, 0.95),
          font.label = list(size = 50)) +
  theme(plot.margin = margin(0.8,-0.1,0.1,-0.1, "cm"),
          text = element_text(size = 50)) 



```

***

\
\

#### Détection 

```{r, fig.width=40, fig.height=7, echo  = FALSE, message = FALSE}

p_obs1 <- ggplot(obs1, aes(x=distance)) +
  geom_histogram(aes(y=after_stat(density)), fill = "#496A81", alpha=.8, breaks = seq(0, 500, 10)) +
  ylab("Fréquence d'observation") +
  xlab("Distance à l'avion") +
  theme(panel.grid = element_line(colour = "transparent"),
        axis.text = element_text(size = 30),
        axis.title.x = element_blank(),
        axis.title.y = element_blank(),
        panel.background = element_rect(fill = "white"),
        text = element_text(size = 50),
        legend.position = "none",
        panel.grid.major = element_line(colour = "#EDEDE9"))  


p_obs2 <- ggplot(obs2, aes(x=distance)) +
  geom_histogram(aes(y=after_stat(density)), fill = "#496A81", alpha=.8, breaks = seq(0, 500, 10)) +
  ylab("Fréquence d'observation") +
  xlab("Distance à l'avion") +
  theme(panel.grid = element_line(colour = "transparent"),
        axis.text = element_text(size = 30),
        axis.title.x = element_blank(),
        axis.title.y = element_blank(),
        panel.background = element_rect(fill = "white"),
        text = element_text(size = 50),
        legend.position = "none",
        panel.grid.major = element_line(colour = "#EDEDE9")) 

p <- NULL

# Create grid
ggarrange(p_obs1, p_obs2, p,
          labels = c("Méthode 1", "Méthode 2",""),
          common.legend = F, nrow = 1,
          vjust = 0, hjust = 0.3,
          widths = c(1,1,0.5),
          label.x = c(0.5,0.5),
          label.y = c(0.95, 0.95),
          font.label = list(size = 50)) +
  theme(plot.margin = margin(0.8,-0.1,0.1,-0.1, "cm"),
          text = element_text(size = 50)) 

```


***

\
\

#### Estimation d'abondance


```{r, fig.width=40, fig.height=7, echo  = FALSE, message = FALSE}

# DSM Méthode 1 

if(type1 == "strip transect") {
  
  detect1 <- dummy_ddf(object = obs1$object,
                       width = strip1,
                       size = obs1$size,
                       transect = "line")
}


if(type1 == "distance sampling") {
  
  obs1 <- obs1 %>%
    filter(distance <= quantile(distance, probs = (1-data_filter1)))

    detect1 <- ds(data = obs1,
                key = form_detect1,
                adjustment = adjustment1)
  
}


dsm_xy1 <- dsm(formula = count ~ s(x,y),
               ddf.obj = detect1,
               segment.data = segs,
               observation.data = obs1,
               family=quasipoisson(link = "log"),
               method="REML")




map_pred1 <- grid_pred %>%
  mutate(dsm_pred_strip = predict(object = dsm_xy1,
                                  newdata = grid_pred,
                                  off.set = grid_pred$area))


dsm_var1 <- dsm_var_gam(dsm.obj = dsm_xy1, 
                        pred.data = grid_pred,
                        off.set = grid_pred$area)

sum_dsm <- summary(dsm_var1)

unconditional.cv.square <- sum_dsm$cv^2

asymp.ci.c.term <- exp(qnorm(1-sum_dsm$alpha/2) * sqrt(log(1+unconditional.cv.square)))

asymp.tot <- c(sum_dsm$pred.est / asymp.ci.c.term,
               sum_dsm$pred.est,
               sum_dsm$pred.est * asymp.ci.c.term)

dsm_var1 <- list(CI = asymp.tot,
                 cv = sum_dsm$cv,
                 se = sum_dsm$se)


rm(asymp.ci.c.term, asymp.tot, unconditional.cv.square, sum_dsm)


#----------------------------------------------------------------------------------------

# DSM Méthode 2
if(type2 == "strip transect") {
  
  detect2 <- dummy_ddf(object = obs2$object,
                       width = strip2,
                       size = obs2$size,
                       transect = "line")
}


if(type2 == "distance sampling") {
  
  obs2 <- obs2 %>%
    filter(distance <= quantile(distance, probs = (1-data_filter2)))
  
  detect2 <- ds(data = obs2,
                key = form_detect2,
                adjustment = adjustment2)
}


dsm_xy2 <- dsm(formula = count ~ s(x,y),
               ddf.obj = detect2,
               segment.data = segs,
               observation.data = obs2,
               family=quasipoisson(link = "log"),
               method="REML")



map_pred2 <- grid_pred %>%
  mutate(dsm_pred_strip = predict(object = dsm_xy2,
                                  newdata = grid_pred,
                                  off.set = grid_pred$area))


dsm_var2 <- dsm_var_gam(dsm.obj = dsm_xy2, 
                        pred.data = grid_pred,
                        off.set = grid_pred$area)

sum_dsm <- summary(dsm_var2)

unconditional.cv.square <- sum_dsm$cv^2

asymp.ci.c.term <- exp(qnorm(1-sum_dsm$alpha/2) * sqrt(log(1+unconditional.cv.square)))

asymp.tot <- c(sum_dsm$pred.est / asymp.ci.c.term,
               sum_dsm$pred.est,
               sum_dsm$pred.est * asymp.ci.c.term)

dsm_var2 <- list(CI = asymp.tot,
                 cv = sum_dsm$cv,
                 se = sum_dsm$se)


rm(asymp.ci.c.term, asymp.tot, unconditional.cv.square, sum_dsm)


#-----------------------------------------------------------------


#Figure

density_max <- max(map_pred1$dsm_pred_strip, map_pred2$dsm_pred_strip)


p_obs1 <- ggplot() +
  geom_sf(data = map_pred1, aes(fill = dsm_pred_strip))+
  scale_fill_gradientn(limits = c(0, density_max), colours=c("#04395e", "#99c1de", "#368f8b","#70a288","#dab785","#d5896f", "#ff8c61","#bf4342")) +
  annotation_scale(location = "bl", width_hint = 0.4, text_cex = 2) +
  labs(fill = 'Abundance', caption = glue('Estimated abundance: {round(dsm_var1$CI[2])} IC95% [{round(dsm_var1$CI[1])}-{round(dsm_var1$CI[3])}]')) +
  theme(legend.key.height  = unit(2, 'cm'),
        panel.grid = element_line(colour = "transparent"),
        axis.text = element_text(size = 30),
        axis.title.x = element_blank(),
        axis.title.y = element_blank(),
        panel.background = element_rect(fill = "white"),
        text = element_text(size = 50),
        panel.grid.major = element_line(colour = "#EDEDE9"))

  
p_obs2 <- ggplot() +
  geom_sf(data = map_pred2, aes(fill = dsm_pred_strip))+
  scale_fill_gradientn(limits = c(0, density_max), colours=c("#04395e", "#99c1de", "#368f8b","#70a288","#dab785","#d5896f", "#ff8c61","#bf4342")) +
  annotation_north_arrow(location = "tr",
                         which_north = "true",
                         height = unit(1.5, "cm"),
                         width = unit(1.5, "cm"),
                         pad_x = unit(0.2, "cm"),
                         pad_y = unit(0.1, "cm"),
                         style = north_arrow_fancy_orienteering) +
  labs(fill = 'Abundance', caption = glue('Estimated abundance: {round(dsm_var2$CI[2])} IC95% [{round(dsm_var2$CI[1])}-{round(dsm_var2$CI[3])}]')) +
  theme(panel.grid = element_line(colour = "transparent"),
        axis.text = element_text(size = 30),
        axis.title.x = element_blank(),
        axis.title.y = element_blank(),
        panel.background = element_rect(fill = "white"),
        text = element_text(size = 50),
        legend.position = "none",
        panel.grid.major = element_line(colour = "#EDEDE9"))  
    

  
legend <- get_legend(p_obs1)

p_obs1 <- p_obs1 + theme(legend.position = "none")
p_obs2 <- p_obs2 + theme(legend.position = "none") 

# Create grid
ggarrange(p_obs1, p_obs2, legend,
          labels = c("Méthode 1", "Méthode 2", ""),
          common.legend = F, nrow = 1,
          vjust = 0, hjust = 0.3,
          widths = c(1,1,0.5),
          label.x = c(0.5,0.5),
          label.y = c(0.95, 0.95),
          font.label = list(size = 50)) +
  theme(plot.margin = margin(0.8,-0.1,0.1,-0.1, "cm"),
          text = element_text(size = 50)) 

```

```{r, echo = FALSE}
summary_sim <- summary_sim %>%
  mutate(sim1_mean = dsm_var1$CI[2],
         sim2_mean = dsm_var2$CI[2],
         sim1_2.5 = dsm_var1$CI[1],
         sim1_97.5 = dsm_var1$CI[3],
         sim2_2.5 = dsm_var1$CI[1],
         sim2_97.5 = dsm_var1$CI[3],
         sim1_cv =dsm_var1$cv,
         sim1_se = dsm_var1$se,
         sim2_cv = dsm_var1$cv,
         sim2_se = dsm_var1$se,
         FI = log(sim1_mean/sim2_mean))
```

***

\
\

### Intercalibration 

```{r, echo = FALSE, warning=FALSE, message=FALSE}


sim_est <- data.frame("method1" = rep(NA,nrow(buffer)),
                      "method2" = rep(NA,nrow(buffer)))


# Boucle simulation

for(i in 1:nrow(buffer)) {
  
  buffer_rm <- buffer[i,] 
  
  # On enlève un buffer
  seg_buff <- segs %>%
    st_difference(buffer_rm) %>%
    mutate(Effort = st_length(.))  %>%
    mutate(geometry2 = geometry) %>%
    st_centroid() %>%
    mutate(x = st_coordinates(.)[,1],
           y = st_coordinates(.)[,2]) %>%
    select("Sample.Label", "Effort", "x", "y", "geometry2") %>%
    drop_units() %>%
    st_drop_geometry() %>%
    rename(geometry = geometry2) 
  
  
  obs_buff1 <- obs1 %>%
    st_difference(buffer_rm) 
  
  obs_buff2 <- obs2 %>%
    st_difference(buffer_rm) 
  
  
  # --- Sim méthode 1
 
  
  if(type1 == "strip transect") {
    
    detect_buff1 <- dummy_ddf(object = obs_buff1$object,
                              width = strip1,
                              size = obs_buff1$size,
                              transect = "line")
    
  }
  
  if(type1 == "distance sampling") {
  
    detect_buff1 <- ds(data = obs_buff1,
                       key = form_detect1,
                       adjustment = adjustment1)
    
  }
  

  
  dsm_xy_buff1 <- dsm(formula = count ~ s(x,y),
                      ddf.obj = detect_buff1,
                      segment.data = seg_buff,
                      observation.data = obs_buff1,
                      family=quasipoisson(link = "log"))
  
  
  map_pred_buff1 <- grid_pred %>%
    mutate(dsm_pred_strip = predict(object = dsm_xy_buff1,
                                    newdata = grid_pred,
                                    off.set = grid_pred$area))
  
  
  # --- Sim méthode 2
  
  
  if(type2 == "strip transect") {
    
    detect_buff2 <- dummy_ddf(object = obs_buff2$object,
                              width = strip2,
                              size = obs_buff2$size,
                              transect = "line")
  }
  
  if(type2 == "distance sampling") {
    
    detect_buff2 <- ds(data = obs_buff2,
                       key = form_detect2,
                       adjustment = adjustment2)
  }
  
  dsm_xy_buff2 <- dsm(formula = count ~ s(x,y),
                      ddf.obj = detect_buff2,
                      segment.data = seg_buff,
                      observation.data = obs_buff2,
                      family=quasipoisson(link = "log"))
  
  
  
  map_pred_buff2 <- grid_pred %>%
    mutate(dsm_pred_strip = predict(object = dsm_xy_buff2,
                                    newdata = grid_pred,
                                    off.set = grid_pred$area))
  
  
  # Résumé simu 
  sim_est$method1[i] <- sum(map_pred_buff1$dsm_pred_strip)
  sim_est$method2[i] <- sum(map_pred_buff2$dsm_pred_strip)
  
  
  rm(detect_buff1, dsm_xy_buff1, map_pred_buff1, detect_buff2, dsm_xy_buff2, map_pred_buff2)
  
}


sim <- sim_est  %>%
    mutate(FI = log(method1 / method2)) %>%
    mutate(FI_mean = mean(FI, na.rm = TRUE)) %>%
    mutate(FI_sd = sd(FI, na.rm = TRUE)) %>%
    mutate(FI_se = FI_sd/sqrt(nrow(.))) %>%
    mutate(FI_cv = FI_sd / FI_mean) %>%
    mutate(FI_2.5 = quantile(FI, probs = 0.025, na.rm = TRUE)) %>%
    mutate(FI_97.5 = quantile(FI, probs = 0.975, na.rm = TRUE)) %>%
    slice(1) %>%
    select(-c(1:3)) 


  
  ggplot(sim_est, aes(y = log(method1/method2))) +
    geom_boxplot(fill = "#496A81") +    
    theme(legend.position = "none") +
    xlab("") +
    ylim(-3,3) +
    xlim(-3,3) +
    ylab("Facteur d'intercalibration en log")+
    labs(caption = glue('Intercalibration factor: {round(summary_sim$FI, digits = 3)} IC95% [{round(sim$FI_2.5, digits = 3)}-{round(sim$FI_97.5, digits = 3)}]')) +
    theme_bw()

  
rm(sim_est)  
```




```{r, echo = FALSE}
summary_sim <- summary_sim %>%
  mutate(filename = filename) %>%
  cbind(sim) %>%
  select("sim1_mean","sim1_2.5","sim1_97.5","sim1_cv","sim1_se", 
         "key1","g_zero1","truncation1","esw1","type1","strip1","form_detect1","data_filter1","adjustment1",
         "sim2_mean","sim2_2.5","sim2_97.5","sim2_cv","sim2_se", 
         "key2","g_zero2","truncation2","esw2","type2","strip2","form_detect2","data_filter2","adjustment2",
         "FI","FI_2.5","FI_97.5","FI_sd","FI_se","FI_cv",
         "n.ite","zone.rm",
         "density_type","amplitude","wavelength","nb_hotspots","gradient_direction",
         "N","mean_group_size",
         "length_transect_m","seg_size_m","transect_design",
         "size_grid", "filename")

write_xlsx(summary_sim, path = here::here(glue("{filename}.xlsx")))
```

#### Information suppélmentaires 

```{r, warnings = FALSE, echo = FALSE, message = FALSE}
if(type1 == "distance sampling") {
  
  cat("Vérification méthode 1 de distance sampling")
  plot(detect1)
  ddf.gof(detect1)
  cat("Zone effectivemment surveillée avec le distance sampling de la méthode 1")
  round(summary(detect1)$ds$average.p * detect1$ddf$meta.data$int.range[2], digits = 3)
  
}

if(type2 == "distance sampling") {
  
  cat("Vérification méthode 2 de distance sampling")
  plot(detect2)
  ddf.gof(detect2)
  cat("Zone effectivemment surveillée avec le distance sampling de la méthode 2")
  round(summary(detect2)$ds$average.p * detect2$ddf$meta.data$int.range[2], digits = 3)
  
}

  cat("Vérification méthode de density surface modelling pour méthode 1")
  summary(dsm_xy1)
  gam.check(dsm_xy1)
  
  cat("Vérification méthode de density surface modelling pour méthode 2")
  summary(dsm_xy2)
  gam.check(dsm_xy2)
```

