---
title: "OWFSOMM Simulation"
author: 'Auteur : Maud Quéroué'
output:
  word_document: default
  pdf_document: default
  html_document: default
---

\
\
\

Nous mettons à disposition un script permettant de tester différents types de densités et d'efforts d'échantillonnages de manière à simuler des suivis aériens de la mégafaune marine. Ce script permet d'obtenir des estimations d'abondance et leur précision à partir de jeux de données de transects aériens simulés. Enfin, il permet d'estimer des paramètres d'intercalibration entre deux types de suivis qui seraient utilisés pour suivre la mégafaune marine.  

# Programmation de la simulation

\

- Premièrement, il faut définir le nom du fichier pour la simulation (les fichiers de sortie sont un html avec les graphiques et un xlsx avec les résultats de la simulations).       
- Par défaut, le fichier sortant se nommera selon la date et l'heure de la simulation de la manière suivante : `AAAA-MM-JJ_HH-MM-SS_OWFSOMM_simulation.csv`. 

```{r}
filename <- gsub(" ", "_", paste(gsub(":", "-", Sys.time()),"_OWFSOMM_simulation",sep=""))
```

\

### Zone d'étude

- Il faut déterminer la zone dans laquelle sera effectuée la simulation. Il suffit d'indiquer le contour de la zone géographique sous la forme d'un objet `sf`.     
- Par défaut, la zone géographique utilisée provient du package `sismow` est utilisée. 

```{r}
library("sismow")
area <- shape_courseulles
```

\

### Carte de densité    

Ensuite, il faut paramétrer la répatition des individus dans la zone. Les différentes répartitions disponibles sont :    
- `uniform` c'est à dire homogène sur toute la zone.    
- `gradient` la densité diminue dans une direction (`gradient_direction`) déterminée par l'utilisateur avec une `amplitude` et une longueur d'onde (`wavelength`) également déterminées par l'utilisateur.     
- `random` c'est à dire aléatoire. Plusieurs hotspots `nb_hotspots` sont créés aléatoirement avec une `amplitude` et une longueur d'onde (`wavelength`) choisies aléatoirement jusqu'à un maximum fixé par l'utilisateur.    

```{r}
density_type <- "random"     #'uniform', 'gradient', 'random'.
amplitude <- 50              # Amplitude des hotspots. NA pour une densité de type 'uniform'.
wavelength <- 20000          # Longeur d'onde des hotspots. NA pour une densité de type 'uniform'.
nb_hotspots <- 10            # Nombre de hotspots hotspots. Valable uniquement pour une densité de type'random'.
gradient_direction <- NA     # Seulement pour forme de densité "gradient". Direction de gradient d'intensité. 'N' pour le Nord,'NE','E'... et 'C' pour le centre.
```

- Il faut aussi choisir le nombre d'indvidus (ou groupes) présents dans la zone d'étude ainsi que la taille moyenne des groupes (par défaut 1).   

```{r}
N <- 4000                    # Nombre d'individus/groupes total.
mean_group_size <- 1         # Taille moyenne des groupes. 1 par défaut.
```

\

### Effort d'échantillonnage

Concernant l'échantillonnage, il faut choisir la taille totale des transects en m (`length_transect_m`), la longueur des segments `seg_size_m`, et la manière dont sont disposés les transects (`transect_design`) :  
- parralèles (`systematic`)     
- zigzags (`eszigzag`)    
- zigzags qui se croisent (`eszigzagcom`)   
- aléatoire (`random`)

```{r}
length_transect_m <- 500000      # Taille des transects en mètres.
seg_size_m <- 4000               # Taille des segments.
transect_design <- "systematic"  # "random" (aléatoires), "systematic" (parallèles), "eszigzag" (zigzag), eszigzagcom (zigzag croisés).
```

\

### Processus de détection 

Il faut déterminer le processus de détection des méthodes de suivi qui vont être simulées :         
- La détection peut diminuer avec la distance (`hn`) ou être constante (`unif`).     
- La détection au niveau du transect (`g_zero`) peut varier ente 0 et 1.     
- Une distance maximum de détection doit aussi être choisie (`truncation`).     
- Si la détection diminue avec la distance, il faut aussi régler le paramètre `esw` qui détermine la distance à partir de la laquelle on observe autant d'individus après cette distance que ce qui est manqué avant de cette distance. Plus la valeur de ce paramètre est grande, plus on considère qu'un observateur observe loin. 


```{r}
# Simulation d'une première méthode d'observation
key1 <- "hn"               # Forme de la fonction de détection "hn" (qui diminue avec la distance), "unif" uniforme qu'importe la distance d'observation.
g_zero1 <- 1                # Probabilité de détection à la distance 0 (sur le transect).
truncation1 <- 500          # Truncation. Distance maximale de détection.
esw1  <- 200                # Seulement si la fonction de détection est 'hn'. "Effective strip" width en m.


# Simulation d'une seconde méthode d'observation
key2 <- "unif"               # Forme de la fonction de détection "hn" (qui diminue avec la distance), "unif" uniforme qu'importe la distance d'observation.
g_zero2 <- 1                 # Probabilité de détection à la distance 0 (sur le transect).
truncation2 <- 200           # Truncation. Distance maximale de détection.
esw2  <- NA                 # Seulement si la fonction de détection est 'hn'. "Effective strip" width en m.
```

\

### Analyses 

- Il faut choisir la taille (côté d'une cellule en m) de la grille de prédiction

```{r}
size_grid <- 1000    # Taille du côté d'une maille en m.
```

Ensuite, il est nécessaire de paramétrer les analyses que l'on souhaite réaliser pour les deux suivis :     
- Type d'analyse (`type`): `distance sampling` ou `strip transect`.
- Pour du strip transect : il faut choisir la taille de la bande (`strip`) surveillée.    
- Pour du distance sampling : il faut choisir la forme de la fonction de détection (`form_detect`) que l'on va utiliser `hn`, `hr` ou `unif` ainsi qu'un ajustement (`NULL` par défaut ou `cos`, `herm`, `poly`). On peut aussi choisir de supprimer un pourcentage des détections les plus lointaines (par défaut 0).


```{r}
# Analyses méthodes 1
type1 <- "distance sampling"    # Type d'analyse : "strip transect" ou "distance sampling". 
strip1 <- NA                    # Seulement pour le strip transect. Taille de la bande. 
form_detect1 <- "hn"          # Seulement pour le distance sampling. Forme de la fonction de détection : "hn", "hr", "unif".
adjustment1 <- NULL             # Seulement pour le distance sampling. Adjustement de la fonction de détection : "NULL", "cos", "herm", "poly". Autre que nul si pour un form 
data_filter1 <- 0.05               # Seulement pour le distance sampling. Pourcentage des observations les plus lointanes à supprimer. Par défaut 0.

# Analyse méthode 2
type2 <- "strip transect"    # Type d'analyse : "strip transect" ou "distance sampling" 
strip2 <- 200                # Seulement pour le strip transect. Taille de la bande. 
form_detect2 <- NA           # Seulement pour le distance sampling. Forme de la fonction de détection : "hn", "hr", "unif".
adjustment2 <- NULL          # Seulement pour le distance sampling. Adjustement de la fonction de détection : "NULL", "cos", "herm", "poly".
data_filter2 <- 0           # Seulement pour le distance sampling. Pourcentage des observations les plus lointanes à supprimer. Par défaut 0.
```

- Enfin il faut déterminer le nombre d'itérations `n.ite` à effectuer lors de la méthode de bootstrap que l'on applique pour déterminer une variabilité autour du facteur d'intercalibration.
- Il faut aussi choisir le pourcentage de la zone d'étude qui est retirée à chaque itération `zone.rm`.

```{r}
zone.rm <- 0.10 # Pourcentage de zone à supprimer à chaque itération.
n.ite <- 200     # Nombre d'itérations. 
```

\

# Construction du rapport automatique

- Une fois les informations renseignées, il suffit de lancer le script.
- Pour assurer le bon déroulement de la simulation veillez à avoir installé les packages suivant : `here`, `units`, `dplyr`, `sf`, `ggplot2`, `ggspatial`, `ggpubr`, `Distance`, `dsm`, `glue`, `sismow`, `writexl`.
- Veillez à ce que le script `Automatic_Simulation_OWFSOMM.Rmd` soit bien présent dans le répertoire en cours d'utilisation c'est à dire ici : `r getwd()`

\

**NE RIEN MODIFIER CI DESSOUS**

```{r, include = FALSE}
rmarkdown::render(
  "Automatic_Simulation_OWFSOMM.Rmd",
  output_format = "word_document",
  output_file = here::here(filename),
  params = list(
    area = area,
    density_type = density_type,
    amplitude = amplitude,            
    wavelength = wavelength,        
    nb_hotspots = nb_hotspots,         
    gradient_direction  = gradient_direction, 
    N = N,
    mean_group_size = mean_group_size,
    length_transect_m = length_transect_m,    
    seg_size_m = seg_size_m,               
    transect_design = transect_design,
    size_grid = size_grid,
    key1 = key1,              
    g_zero1 = g_zero1,            
    truncation1 = truncation1,        
    esw1 = esw1,             
    key2 = key2,           
    g_zero2 = g_zero2,               
    truncation2 = truncation2,         
    esw2 = esw2,                 
    type1 = type1,   
    strip1 = strip1,             
    form_detect1 = form_detect1,     
    adjustment1 = adjustment1,      
    data_filter1 = data_filter1,   
    type2 = type2, 
    strip2 = strip2,                
    form_detect2 = form_detect2,        
    adjustment2 = adjustment2,        
    data_filter2 = data_filter2,
    n.ite = n.ite,
    zone.rm = zone.rm
  )
)

```
